臺灣雲林地方法院刑事判決
110年度訴字第729號
公  訴  人  臺灣雲林地方檢察署檢察官
被      告  黃智國


上列被告因違反毒品危害防制條例案件，經檢察官提起公訴（11
0年度毒偵字第1214號），被告於準備程序中為有罪之陳述，本
院合議庭裁定由受命法官獨任以簡式審判程序進行審理，判決如
下：
    主  文
黃智國犯施用第一級毒品罪，累犯，處有期徒刑柒月。
    事  實
一、黃智國前因施用毒品案件，經觀察、勒戒後，認無繼續施用
    毒品之傾向，於民國110年6月11日執行完畢釋放出所，並由
    臺灣新北地方檢察署檢察官以110年度毒偵字第5287號為不
    起訴處分確定。另前又因違反毒品危害防制條例案件，經臺
    灣士林地方法院以108年度湖簡字第24號判決判處有期徒刑6
    月確定，於109年5月14日徒刑執行完畢出監。詎仍不知悔改
    ，於前揭觀察、勒戒執行完畢釋放後3年內及有期徒刑執行
    完畢5年內，基於施用第一級毒品之犯意，於110年8月14日
    下午1時24分採尿回溯72小時內某時，在不詳處所，以不詳
    方式，施用海洛因1次。嗣警持臺灣雲林地方檢察署檢察官
    核發之強制採驗尿液許可書，通知到場採集尿液送驗，始悉
    上情。
二、案經雲林縣警察局北港分局報告臺灣雲林地方檢察署檢察官
    偵查起訴。
    理  由
壹、程序部分：
一、按毒品危害防制條例第20條第3 項於109 年1 月15日修正公
    布，並於同年7 月15日生效施行。修正前20條第3 項之規定
    為「依前項規定為觀察、勒戒或強制戒治執行完畢釋放後，
    5 年後再犯第10條之罪者，適用本條前二項之規定。」修正
    後規定為「依前項規定為觀察、勒戒或強制戒治執行完畢釋
    放後，3 年後再犯第10條之罪者，適用前二項之規定。」可
    知修法後係將原規定之於觀察、勒戒或強制戒治執行完畢釋
    放後，若5 年內再犯施用毒品罪，即應追訴處罰之規定，縮
    短為3 年，惟此屬訴追之要件，屬程序事項之變更，應逕行
    適用裁判時之規定。經查，被告黃智國前因施用毒品案件，
    經法院裁定送觀察、勒戒後，認無繼續施用毒品之傾向，於
    110年6月11日執行完畢釋放出所，並由臺灣新北地方檢察署
    檢察官以110年度毒偵字第5287號為不起訴處分確定，此有
    臺灣高等法院被告前案紀錄表附卷可佐，是被告於前揭觀察
    、勒戒執行完畢釋放後3 年內，再犯本件施用毒品犯行，依
    上開規定，自應依法追訴、處罰。
二、被告所犯之罪，非死刑、無期徒刑、最輕本刑為3 年以上有
    期徒刑之罪，其於準備程序中就前揭被訴事實為有罪之陳述
    ，經告知簡式審判程序之旨，並聽取其與公訴人之意見後，
    本院合議庭認無不得或不宜改依簡式審判程序進行之情事，
    依刑事訴訟法第273 條之1 第1 項規定，裁定由受命法官獨
    任進行簡式審判程序，是本案之證據調查，依刑事訴訟法第
    273 條之2 規定，不受同法第159 條第1 項、第161 條之2
    、第161 條之3 、第163 條之1 及第164 條至第170 條規定
    之限制。
貳、實體部分：
一、證據名稱：
　㈠、被告黃智國於警詢、偵訊及準備、簡式審判程序時之供述
      。
  ㈡、臺灣雲林地方檢察署檢察官強制到場（強制採驗尿液）許
      可書（偵卷第15頁）。
  ㈢、立人醫事檢驗所濫用藥物尿液檢驗報告（偵卷第17頁）。
  ㈣、雲林縣警察局北港分局委託檢驗尿液代號與真實姓名對   
     照認證單（偵卷第19頁）。
  ㈤、代號與真實姓名對照表（偵卷第21頁）。
  ㈥、雲林縣警察局毒品犯罪嫌疑人尿液採驗作業管制紀錄（偵 
      卷第23頁）。
  ㈦、應受尿液採驗人尿液檢體採集送驗紀錄（偵卷第25頁）。
  ㈧、雲林縣警察局北港分局北港派出所查獲施用（持有）毒   
     品案件經過情形紀錄表（偵卷第27頁）。
　㈨、臺灣高等法院被告前案紀錄表1份。 
二、論罪科刑之理由：
㈠、核被告所為，係犯毒品危害防制條例第10條第1 項之施用第
    一級毒品罪。被告為施用而持有海洛因之低度行為，為施用
    之高度行為所吸收，不另論罪。
㈡、被告前因違反毒品危害防制條例案件，經臺灣士林地方法院
    以108年度湖簡字第24號判決判處有期徒刑6月確定，於109
    年5月14日徒刑執行完畢等情，有臺灣高等法院被告前案紀
    錄表1 份在卷可參，其於有期徒刑執行完畢後，5 年以內故
    意再犯本案有期徒刑以上之罪，為累犯。參酌司法院釋字第
    775號解釋意旨，被告先前犯罪縱與本案犯罪之罪質、型態
    、情節、動機、目的、手段、侵害法益及對社會危害程度不
    盡相同，時間亦有差異，惟其因先前犯罪執行完畢後，理應
    記取觸犯刑事不法行為當受有刑事處罰之教訓，恪遵國家法
    令，詎其猶未記取前案教訓，再犯與累犯相同之施用毒品犯
    罪，彰顯其具有特別惡性及對刑罰反應力薄弱之情狀。本案
    經本院審酌被告前案行為與本案行為惡性之程度，認並無罪
    刑不相當之情事，應就其本案犯行依刑法第47條第1項之規
    定，加重其刑。
㈢、爰以行為人之責任為基礎，審酌被告前經觀察、勒戒且又施
    用毒品被判徒刑後，竟再次施用毒品，顯見被告未能從中體
    悟施用毒品對己身所造成之傷害，並無視於國家對於杜絕毒
    品犯罪之禁令，其行為實不足取，惟考量施用毒品本質上係
    戕害自身健康之行為，尚未嚴重侵害他人權益；又被告自陳
    教育程度為國小畢業，在家幫忙務農，家人每週給其新臺幣
    1000元零用，於本院審理時坦承犯行之犯後態度，暨其犯罪
    動機、目的及手段等一切情狀，量處如主文所示之刑。
據上論斷，依刑事訴訟法第273 條之1 第1 項、第299 條第1 項
前段，毒品危害防制條例第10條第1 項，刑法第11條前段、第47
條第1項，判決如主文。
本案經檢察官吳文城提起公訴，檢察官施家榮、蕭仕庸到庭執行
職務。
中　　華　　民　　國　 111　　年　  3　　月　 　28　　日
                  刑事第一庭  法  官  張文俊
以上正本證明與原本無異。
如不服本判決應於收受判決後20日內向本院提出上訴書狀，並應
敘述具體理由；其未敘述上訴理由者，應於上訴期間屆滿後20日
內向本院補提理由書（均須按他造當事人之人數附繕本）。「切
勿逕送上級法院」。
                              書記官　黃佑怡
中　　華　　民　　國　 111　　年　  3　　月　 　28　　日
附錄本案論罪科刑法條全文：
毒品危害防制條例第10條第1項
施用第一級毒品者，處 6 月以上 5 年以下有期徒刑。